臺灣桃園地方法院刑事判決　　　　　　　94年度訴字第2210號
公　訴　人　臺灣桃園地方法院檢察署檢察官
被　　　告　庚○○
選任辯護人　江鶴鵬律師
上開被告因誣告案件，經檢察官提起公訴（94年度偵字第17597
號），本院判決如下：
    主  文
庚○○無罪。
    理  由
一、公訴意旨略以：被告庚○○與癸○○分別係桃園縣中壢市○○街232 號1 樓及4 樓住戶，雙方因遮雨棚滴水問題屢生齟
    齬。民國91年7 月1 日17時30分許，癸○○之子壬○○在前
    址1 樓門口喚庚○○出來商討滴水問題，未料待庚○○出來
    後，雙方即發生肢體衝突而互毆。詎庚○○竟意圖使壬○○
    、辛○○、癸○○及丁○○受刑事處分，明知當天係壬○○
    1 人在住處外與其互毆，竟先後於當日23時30分及92年3 月
    31日15時58分，向桃園縣政府警察局中壢分局及本署，指訴
    壬○○非法侵入其住處將其毆傷，並與辛○○、丁○○共同
    將其拉出住處，共同圍毆，癸○○下樓後，又以徒手控制其
    行動，讓壬○○持續對其為傷害行為，因認被告涉有刑法第
    169條第1項、第2 項之誣告罪嫌。
二、本件公訴人認被告庚○○涉有前揭罪嫌，係以告訴人癸○○
    、辛○○、丁○○及證人丙○○、甲○○、乙○○、壬○○
    等人於桃園地方法院檢察署92年度偵字第4068、10833 號偵
    查案卷及桃園地方法院93年度壢簡字第1345號、94年度簡上
    字第395 號壬○○所犯傷害等案件警偵詢及審理時一致供證
    述：91年7 月1 日於上地點與被告互毆者，僅壬○○1 人，
    癸○○、辛○○、丁○○均未參與，及被告告訴癸○○、辛○○、丁○○妨害自由、共同傷害等案件，嗣均經臺灣桃園
    地方法院檢察署檢察官為不起訴處分，並經臺灣高等法院檢
    察署駁回再議確定，為其主要之論據，固非無見。
三、按誣告罪之成立，須其申告內容完全出於憑空捏造，若所告
    尚非全然無因，衹因缺乏積極證明致被誣告人不受訴追處罰
    者尚難遽以誣告論罪；告訴人所訴事實，不能證明其係實在
    ，對於被訴人為不起訴處分確定者，是否構成誣告罪，尚應
    就其有無虛構誣告之故意，及是否出於誤會等情形以為斷，
    並非當然可以誣告罪相繩；又誣告罪之成立，以告訴人所訴
    被訴人之事實必須「完全出於虛構」為要件，若有出於「誤
    會」或「懷疑」有此事實而為申告，以致不能證明其所訴之
    事實為真實，縱被訴人不負刑責，而告訴人本缺乏誣告之故
    意，亦難成立誣告罪名，並非當然可以誣告罪相繩（最高法
    院分別著有43年台上字第251 號、59年台上字第581 號判例
    、44年台上字第892 號判例意旨參照）。
四、經查：
  (一)被告庚○○於91年7 月1 日確至桃園縣政府警察局中壢分局
    龍興派出所，對製作筆錄之員警為上揭公訴意旨所載之指述
    （按被告庚○○同時對壬○○提出之傷害、恐嚇、毀損、公
    然侮辱等告訴部分，業據本院以93年度壢簡字第1345號、94
    年度簡上字第395 號判決有罪確定），業據被告庚○○自承
    不諱，並有上開各調查筆錄在卷可稽，從而，被告庚○○對
    告訴人辛○○、癸○○提出傷害、妨害自由告訴、對丁○○
    提出傷害告訴、對壬○○提出侵入住宅告訴等情，應可認定
    。又被告庚○○對辛○○、癸○○、丁○○所提前揭告訴之
    案件，其後經臺灣桃園地方法院檢察署檢察官於93年2 月29
    日，以92年度偵字第10833 號為不起訴處分，嗣被告庚○○
    聲請再議，復經臺灣高等法院檢察署以93年度上聲議字第21
    06號駁回再議確定，雖有上述偵查案件卷宗影本及不起訴處
    分書、臺灣高等法院檢察署處分書附卷可稽（見92年度偵字
    第10833 號卷第52至54頁、第65至67頁），惟細譯上開不起
    訴處分理由，無非綜合被告庚○○、告訴人癸○○、辛○○
    、丁○○及證人壬○○、丙○○、戊○○、己○○、甲○○
    、乙○○等人之供證研判認告訴人癸○○、辛○○及丁○○
    等被訴傷害、妨害自由等罪嫌不能證明，因而對其等3 人部
    分為不起訴處分、然亦未併就被告指訴如何具體不實有所指
    摘，申言之，檢察官僅係無法形成被告庚○○指訴之犯罪事
    實存在之心證，並非指被告庚○○所述必然不實，從而，依
    上揭判例意旨說明，欲認定被告成立誣告罪，顯需積極事證
    證明其虛捏事實故為告訴，要難僅憑其告訴之人經檢察官為
    不起訴處分確定，反推論其所告訴之事實必然出自虛捏至明
    。
　(二)第查：本件告訴人癸○○、辛○○、丁○○及證人壬○○等
    人，於上揭時、地，究竟有無被告指述之侵入住宅、傷害、
    妨害自由等行為，告訴人癸○○等於前開臺灣桃園地方法院
    檢察署92年度偵字第4068、10833 號案件之警詢、偵查及本
    院93年度壢簡字第1345號、94年度簡上字第395 號案件審理
    時固一致陳稱：案發當天僅有壬○○與庚○○互毆，其他人
    都沒有加入，亦無被告庚○○所指侵入住宅、妨害自由之事
    ，辛○○、丁○○及壬○○並均稱：稱案發當日壬○○、辛○○均搭乘丁○○駕駛之白色BMW 自小客車返回癸○○住處
    ，抵達後壬○○先下車，丁○○與辛○○將車停放在距3 、
    5 百公尺遠處之紫雲宮前，再走回劉鳳致住處，走到癸○○
    住處即看見壬○○被被告壓在地上毆打云云；另證人甲○○
    、丙○○及乙○○亦證稱：只見到被告庚○○與壬○○互毆
    等語。核與被告於上開案件告訴遭壬○○侵入其住宅毆打，
    辛○○並幫壬○○將伊拉出住處，並與壬○○、丁○○共同
    毆打伊，癸○○並拉住伊，讓壬○○接續對伊為傷害行為等
    情迥異。查：
　1.被告庚○○與告訴人癸○○分住於桃園縣中壢市○○街232
　  號1 樓及4 樓，壬○○及辛○○為癸○○之子，91年6 月30
  　日，因癸○○住家滴水問題，壬○○與庚○○發生口角，相
    互均稱要單挑（打架）等語，因癸○○勸阻始未生事端，翌
    日（7 月1 日）下午5 時30分許，壬○○偕同辛○○及友人
    丁○○共同前往癸○○住處，嗣壬○○找庚○○討論如何解
    決滴水問題，2 人再生口角，繼而發生拉扯互毆，致庚○○
    受有左側頭頂及後枕挫傷、瘀血，兩側上肢、前胸及胸背部
    多處挫擦傷、瘀血、瘀青之傷害等情，分據被告庚○○及證
    人壬○○自承在卷，並經證人丙○○、甲○○、癸○○、辛○○、丁○○、戊○○、己○○證述屬實，復有庚○○於91
    年7 月2 日就診之新國民綜合醫院急診病歷、診斷證明書附
    卷可佐，前揭事實，並據本院以93年度壢簡字第1345號刑事
    判決認定壬○○犯傷害罪判處拘役50日，上訴後復經本院以
    94年度簡上字第395 號刑事判決撤銷，惟仍依傷害罪改判處
    拘役40日確定，有該2 刑事判決書附卷足憑，從而，被告庚○○於上揭時、地告訴壬○○、辛○○、丁○○、癸○○等
    人共同傷害、妨害自由部分，關於壬○○部分屬實，應可認
    定。
  2.又查被告庚○○向桃園縣政府警察局中壢分局及臺灣桃園地
    方法院檢察署告訴壬○○非法侵入其住處將其毆傷，並與辛○○、丁○○共同將其拉出住處，共同圍毆，癸○○下樓後
    ，又以徒手控制其行動，讓壬○○持續對其為傷害行為等情
    ，迭據被告庚○○於警偵詢時迄至本案審理時，均堅指不移
    ，核與證人己○○、戊○○於警詢、偵查及本院審理時證述
    之情節相符（見92年度偵字第4068號卷第18頁、92年度偵字
    第10833 號卷第29至33頁、本院95年8 月22日審判筆錄第16
    至27頁），而己○○、戊○○於案發當時確均在場，並為告
    訴人辛○○及證人壬○○、丙○○、乙○○證述屬實，且證
    人戊○○、己○○於本院審理時，係以隔別之方式，由檢察
    官、辯護人交互詰問調查，其2 人事先與被告勾串之可能性
    甚低，要難徒以其2 人與被告庚○○間具親子關係即全逕予
    排除其2 人證言之可信度。從而，被告庚○○上開所指，即
    非無憑。
  3.再者，被告庚○○於91年7 月1 日提出告訴時即指稱案發當
    日壬○○等人搭乘之車號及車型為7H-0056 號白色BMW 自小
    客車返回癸○○處，其後即發生其告訴之傷害及妨害自由等
    情（見92年度偵字第4068號卷第14頁反面）。按壬○○、辛○○及丁○○原均在台中居住並工作，與庚○○並不相識，
    業據告訴人辛○○、丁○○及證人壬○○證述在卷，足見被
    告庚○○除於案發前1 日與壬○○因滴水問題發生口角外，
    與辛○○、丁○○於案發前均不曾謀面至明，而告訴人辛○○、丁○○及證人壬○○於本院審理時，復均自承91年7 月
    1 日當天確係由丁○○駕駛白色BMW 自小客車搭載辛○○、
    壬○○至癸○○住處，不過於抵達時僅壬○○下車，辛○○
    、丁○○則將車停放在距3 、5 百公尺遠處之紫雲宮前，再
    走回癸○○住處，即見到被告庚○○在壓在壬○○身上互毆
    云云，準此以言，被告庚○○前此既與辛○○、丁○○不曾
    謀面，顯然亦未見過丁○○所駕駛之白色BMW 自小客車，則
    被告應無可能當日告訴時即指明告訴人搭乘之汽車車牌號碼
    及車型，惟被告庚○○竟能於告訴之初逕即指明其3 人所駕
    乘之自用小客車車型及品牌，足見辛○○、丁○○所述其2
    人將自用小客車停放在3 、5 百公尺乙情，已然不實，所稱
    ：被告庚○○與壬○○互毆之初，其2 人將將車停放在3 、
    5 百公尺外走回案發地時，才看見庚○○與壬○○已發生互
    毆情事，其2 人並未參與，已有疑義！不惟如此，證人即庚○○住處對面鄰居甲○○於警詢時亦證稱：「我當日聽到爭
    吵聲後出去查看，．．辛○○、丁○○當時皆在旁觀看，我
    還特地跑去跟辛○○講說叫他把車開走，不然庚○○也把你
    扯進去」（　見92年度偵字第10 833號卷第4 頁），於本院
    審理時證稱：「因為辛○○站在我煮飯那個家的門口，他好
    像拿我們家門口的碎玻璃，我就跑去跟他說不要把玻璃當成
    工具，這樣會被扯進去，我同時也叫他把車開走，．．．我
    是看到站在我家門口的4 名男子其中1 名男子手上拿著玻璃
    ，我就跑去跟他說不要拿我家的玻璃當工具，他就說他不會
    加入，我就說你要把車開走，不然你會被扯進去，．．．就
    是看到那4 個人站在我門前，事後得知拿玻璃的人就是辛○○，除了講不要拿玻璃當工具，辛○○對我說不會之外，我
    還有對那4 個人說那你們要把車開走，答話的人是另外1 個
    人，對我說不會被扯進去，．．．我只知道是白色的轎車」
    等語（見本院95年8 月22日審判筆錄第8 至10頁），足見證
    人甲○○亦親眼目睹告訴人辛○○等人將所駕白色自小客車
    停放在其住處（自忠街231 號）附近之事實，此亦可排除被
    告事後查訪再予指認之可能，故其於警詢所指述之事實，尚
    非全然無據，反觀之告訴人辛○○、丁○○及證人壬○○所
    指案發當日係壬○○先下車找庚○○，辛○○及丁○○再將
    該白色自小客車停放在紫雲宮前走回癸○○住處，資為辛○○及丁○○並未參與壬○○共同毆打庚○○之證據乙情，殊
    堪置疑，自難遽採為不利於被告之認定。
  4.告訴人辛○○於警詢時證稱：「我哥哥（壬○○）先下車，
    我與師傅去停車，停車返回該處就看到我哥哥與庚○○正在
    互毆，我看到後就上前擋住我哥與庚○○之中勸阻他們打架
    ，庚○○的兒女2 人也在他倆之間擋住庚○○」（見92年度
    偵字第4068號卷第7 頁」，於偵查中又證稱：「我看到我哥
    與庚○○打起來了，我有看到傅欲拿警棍打我哥，我就去搶
    警棍，我想把他2 人推開，因為我媽當時也在現場」等語（
    見92年度偵字第4068號卷第40頁），於本院審理時卻證稱：
    「我看到被告壓在我哥身上，2 個人好像在扭打，我母親在
    旁邊勸架，我和丁○○走上前時，被告跟我哥已經被分開了
    」、「我沒有上前去拉開他們2 人」（見95年7 月18日審判
    筆錄第11、14頁），其對於見壬○○與庚○○發生互毆時究
    竟有無上前勸阻拉開2 人，前後供述並不一致。又證人壬○○於警詢時證述：「91年7 月1 日，．．到家後我先下車，
    ．．我在門外叫庚○○，．．我就想往防火巷欲到他家後門
    空地，我還沒走進防火巷時就看到傅先生兩手插於身後，手
    中有一截白鐵色疑似棒子，我就問他你手中拿什麼東西，．
    ．．我和他開始互相拉扯，．．我為反抗就揮拳與他互毆，
    ．．我聽到我母親癸○○喊叫你為什麼打我兒子，我弟弟辛○○之後也到場」（見92年度偵字第4068號卷第4 頁反面）
    、於本院審理時證稱：「被告從他家出來衝上前來時，辛○○及丁○○並不在場」（見本院95年7 月18日審判筆錄第6
    頁），核與前述告訴人辛○○於偵查中所證有看到被告拿警
    棍欲打壬○○而去搶警棍之事亦存有矛盾，是告訴人辛○○
    、丁○○及證人壬○○等有關僅壬○○1 人與庚○○互毆，
    辛○○及丁○○在旁觀看並未插手之說詞，已有疑義。又證
    人丙○○於警詢時證稱：「我聽到庚○○在喊說我們整群打
    他，我覺得莫名其妙，就問他我那有打你，庚○○就說我沒
    有打，是別人整群打他」等語（見92年度偵字第4068號卷第
    19頁反面），而丙○○係辛○○之同學，案發當日丙○○應
    辛○○之約前往癸○○住處用餐等情，業據證人丙○○、辛○○、壬○○證述在卷，是丙○○與辛○○間之情誼自屬匪
    淺，則苟如告訴人辛○○、丁○○等所陳渠等並未出手毆打
    庚○○云云屬實，衡情庚○○當場喊叫遭壬○○、辛○○、
    丁○○等人共同圍毆之時，丙○○理應據理澄清所見事實，
    然其卻僅針對本身並未參與毆打部分澄清，對庚○○所指遭
    辛○○、丁○○毆打之情卻不爭執，亦足令啟疑。再觀諸案
    發前1 日（6 月30日），壬○○因癸○○住處滴水問題與庚○○發生嚴重口角在先，雙方並互有挑釁要單挑之舉，當場
    壬○○復刻意撥打電話告知辛○○上情一節，亦據被告庚○○及證人壬○○、癸○○證述屬實（見92年度偵字第4068號
    卷第4 、5 、9 、13、14頁），則以告訴人辛○○與壬○○
    為兄弟關係，丁○○係辛○○之友人並為壬○○之工作夥伴
    ，3 人具有至親好友之密切關係，案發前1 日壬○○與庚○○先發生嚴重口角，翌日壬○○與辛○○、丁○○即共乘自
    小客車至癸○○住處，壬○○一下車即直接至庚○○住處找
    傅某談滴水問題，證人丁○○於本院審理時復證稱：「（你
    們下班後做何事？）我們3 人一起回去壬○○的家，要去看
    壬○○家裡漏水的事情」等語（見本院95年7 月18日審判筆
    錄第15頁），足見壬○○、辛○○及丁○○不單是要返回癸○○住處用餐，亦同時為解決癸○○住處滴水問題而共同前
    往，則在壬○○與庚○○再次為滴水問題發生衝突並互毆之
    際，衡情論理，與壬○○同往並為壬○○手足及好友之辛○○、丁○○，焉有可能僅佇足在旁觀看而置身事外之理。復
    再徵之庚○○身高為170 公分、體重80公斤，其體型明顯較
    壬○○之身高169 公分、體重62公斤（見本院93年度壢簡字
    第1345號卷附94年5 月23日訊問筆錄第4 、5 頁及卷附第47
    頁照片）略勝一疇，在此優勢下，僅憑壬○○1 人能否將庚○○毆打成遍及頭部、上肢及胸背等非輕之傷害，而壬○○
    卻僅受左手肘擦傷及右上臂瘀傷之輕傷（有卷附華揚醫院診
    斷證明書可稽，見92年度偵字第10833 號卷第40頁），復核
    與常情有違。綜合上情，告訴人等所述僅壬○○1 人與庚○○互毆云云，是否可採，尚值商榷，是自不能以告訴人等否
    認被告指訴之事實，即推認被告所指必然出自虛構至明。
  5.證人丙○○、甲○○、乙○○雖均證稱未看到辛○○、丁○○有上前共同毆打庚○○一節。但查，被告庚○○與壬○○
　　自發生拉扯、毆打，至癸○○、戊○○、己○○出面勸阻，
　  2 人始停止互毆，惟仍相互推碰、叫罵，至鄰居乙○○出面
    勸阻始停止，全程自庚○○前開自忠街232 號住處延伸至乙○○位於自忠街236 號美容院附近等情，業據證人甲○○、
    乙○○、己○○、戊○○、丙○○證述屬實（見92年度偵字
    第10833 號卷第2 頁反面、第3 、21、23、30頁、92年度偵
    字第4068號卷第19、21、22頁）。而甲○○係聽聞爭吵聲後
    始自自忠街231 號住處走出觀看，癸○○係壬○○與庚○○
    發生毆打後才下樓查看，丙○○則在癸○○下樓差不多時間
    始到場，乙○○則係壬○○與庚○○經癸○○、己○○、戊○○勸阻後停止毆打，再互相推碰叫罵至236 號美容院附近
    始聞聲出面勸阻等各節，亦分據渠等證述在卷，是證人丙○○、甲○○、乙○○等人均非全程目睹壬○○與庚○○間所
    生衝突之經過情形，雖無法證明被告所稱告訴人辛○○等人
    對被告侵入住宅、傷害、妨害自由之事實曾否發生，惟亦不
    得據此反面推論被告所指不實明甚。公訴人徒以證人乙○○
    、甲○○、丙○○均證稱未見辛○○、丁○○有上前毆打庚○○云云，而據以推測被告係蓄意誣攀，自難憑採。
　6.又告訴人癸○○在得知壬○○與庚○○在住處樓下發生衝突
　　立即下樓查看，因見壬○○與庚○○發生互毆，乃上前勸阻
  　並推拉開庚○○等情，業據證人甲○○、丙○○、己○○、
    壬○○、丁○○證述在卷（見92年度偵字第10833 號卷第2
    頁反面、第4 、21、31頁、38頁反面、46頁、92年度偵字第
    4068號卷第4 頁反面、第5 、19、21頁、38頁反面、第39頁
    ），並為告訴人癸○○所不爭執，此部分事實，亦可認定。
    則被告庚○○在與壬○○發生拉扯互毆之際，見癸○○上前
    將其拉住或拉開之舉，因而質疑癸○○係基於母親維護子女
    之立場，刻意將伊拉住好讓壬○○對其為傷害行為，難謂非
    合理之懷疑，其據此指訴癸○○以徒手控制其行動，讓壬○○持續對其為傷害行為一節，並非完全出於虛構，自不能遽
    此即令被告負刑法誣告之罪責。
　7.另公訴人認被告庚○○誣指丁○○有與壬○○、辛○○共同
  　將庚○○拉出住處之妨害自由犯行云云，惟觀諸被告庚○○
    於警詢時指述：「癸○○的長子衝入我家毆打我，癸○○第
    2 個兒子也到場將我拉到自忠街上，癸○○的2 個兒子及1
    名陌生男子（事後經指認係指丁○○）就在自忠街上圍毆我
    」、「癸○○、辛○○及癸○○另1 兒子及身穿白色衣服陌
    生男子（指丁○○）毆打我，辛○○（實為壬○○之誤）並
    侵入我家將我拉出，癸○○另1 兒子也有拉我出門外」、「
    我要對癸○○、辛○○、壬○○及穿白色衣服陌生男子提出
    傷害告訴，對癸○○、辛○○及癸○○另1 兒子提出妨害自
    由告訴」等語，於偵查中則指稱：「我告癸○○傷害及妨害
    自由，丁○○傷害」、「壬○○衝入我家打我頭，並拉我手
    要拉我出去，我用腳撐著鐵捲門柱子，他就拉不出我，辛○○來，拉著壬○○，就把我拉出去門口騎樓那邊，我在外面
    就被壬○○、昌打，丁○○有走過來」等語綦詳（見92年度
    偵字第4068號卷第13頁背面、第14、45、46頁），由此足見
    ，被告庚○○自始至終未曾指述丁○○有與壬○○、辛○○
    共同將伊拉出住處外之情，公訴人遽認被告庚○○有誣指丁○○與壬○○、辛○○將其拉出住處之妨害自由犯行一節，
    亦有未合。
  (三)末按原起訴書所載之犯罪事實及證據攔雖未述明被告涉犯刑
    法第169 條第2 項之誣告罪嫌，然於所犯法條欄則載明被告
    涉犯該條罪嫌，嗣經蒞庭檢察官於95年7 月18日審理時以言
    詞補充表示被告庚○○自行毀損其住處之鐵門拍照後，據以
    誣指壬○○犯毀損罪，涉有刑法第169 條第2 項之行使偽造
    證據罪，並與被告涉犯刑法第169 條第1 項之誣告罪有牽連
    犯之裁判上一罪關係。惟按刑法第169 條第2 項之準誣告罪
    ，以意圖他人受刑事或懲戒處分之意思為構成要件之一，查
    被告庚○○於告訴壬○○、辛○○、癸○○、丁○○等人傷
    害、妨害自由案內，經製作筆錄員警詢問：你有何處遭毆打
    ，是否有其他損失？被告答稱：我頭部、臉部、手部、腹部
    遭毆打，我衣服被拉破，我家大門鐵捲門柱也被破壞（警方
    有照相）等語，經員警再詢問：你是否要提出告訴？被告則
    答稱：我要向癸○○、辛○○及癸○○另1 個兒子及穿白色
    衣服陌生男子提出傷害告訴，對癸○○、辛○○及癸○○另
    1 個兒子提出妨害自由告訴，對辛○○提出侵入住宅告訴等
    語明確（見92年度偵字第4068號卷第14頁），足見被告於警
    詢時並未對壬○○、辛○○或癸○○、丁○○任何1 人提出
    毀損鐵門柱之告訴，是被告於警詢時提出鐵門柱毀損照片，
    不過是被告因被詰問而答述被毆所造成之結果，而出於訟爭
    上攻擊防禦之方法，尚難認有使壬○○、辛○○受刑事處分
    之意思而向檢察官請求追訴之意，既無申告他人使受刑事或
    懲戒處分之意思，職司犯罪之偵查機關自無由據以發動偵查
    ，尚與刑法第169 條第2 項之誣告罪要件不符，自難以該罪
    相繩。公訴人認被告提出鐵門柱毀損照片之行為係涉犯刑法
    第169 條第2 項之誣告罪嫌，尚有未洽。
五、綜上所述，公訴人所舉之證據，尚無從使本院產生被告明知
    不實虛捏遭告訴人辛○○、丁○○、癸○○及壬○○侵入住
    宅、傷害、妨害自由之確信，被告告訴辛○○等人之前開案
    件，固經檢察官不起訴處分確定，但並無積極事證足認被告
    係完全出於虛構事實而誣告，被告所為核與誣告罪之成立要
    件尚不相當，此外又查無其他積極證據，足認被告有公訴人
    所指之犯行，揆諸首揭說明，其犯罪即屬不能證明，應諭知
    被告無罪之判決。
據上論斷，應依刑事訴訟法第301條第1項，判決如主文。
本案經檢察官蔡宜均到庭執行職務。
中　　華　　民　　國　　96　　年　　5 　　月　　15　　日
                  刑事第七庭審判長法　官　江振義
                                  法  官  連雅婷
                                  法  官  林惠霞
以上正本證明與原本無異。
如不服本判決，應於送達後10日內，向本院提出上訴狀。
                                  書記官　顏美惠
中　　華　　民　　國　　96　　年　　5 　　月　　15　　日
